臺灣嘉義地方法院刑事判決　　　　　　　 96年度訴字第182號
公　訴　人　臺灣嘉義地方法院檢察署檢察官
被　　　告　甲○○
選任辯護人　張雯峰律師
　　　　　　奚淑芳律師
被　　　告　乙○○
上列被告等因違反槍砲彈藥刀械管制條例等案件，經檢察官提起
公訴（95年度偵字第6004、7369號、96年度偵字第526號），本
院判決如下：
    主  文
甲○○未經許可寄藏手槍，處有期徒刑陸年，併科罰金新臺幣貳
拾萬元，罰金如易服勞役，以新臺幣壹仟元折算壹日。扣案之手
槍壹支（含彈匣壹個）沒收。
乙○○犯頂替罪，處有期徒刑肆月，如易科罰金，以新臺幣壹仟
元折算壹日。
    事  實
一、甲○○前因違反槍砲彈藥刀械管制條例案件，分別經：(一)臺
    灣臺東地方法院判處有期徒刑1年6月確定，於民國76年5月
    23日執行完畢，(二)臺灣高等法院臺南分院以80年度上訴字第
    977號判決判處有期徒刑1年確定，於82年12月31日執行完畢
    ，(三)臺灣臺南地方法院以84年度訴字第375號判決判處有期
    徒刑2年3月，臺灣高等法院臺南分院判決駁回上訴確定，(四)
    本院以85年度訴字第433號判決判處有期徒刑1年6月確定，
    上述2罪接續執行至89年10月3日完畢後；另因服用酒類不能
    安全駕駛動力交通工具而駕駛之公共危險罪，分別經：(一)臺
    灣臺北地方法院以93年度北交簡字第590號判決判處有期徒
    刑3月確定，於93年9月1日執行完畢，(二)臺灣臺北地方法院
    以93年度交易字第243號判決判處有期徒刑4月確定，於93
    年12月16日執行完畢。詎仍不知悛悔惕勵，明知具殺傷力之
    制式槍枝、子彈為槍砲彈藥刀械管制條例所列之管制物品，
    非經主管機關許可，不得寄藏暨持有，竟基於違反槍砲彈藥
    刀械管制條例寄藏具殺傷力之槍枝及子彈之故意，於93年間
    某日，在嘉義市○○路490之3號5樓1住處，受其友陳宏城（
    已歿）之託，寄存巴西TAURUS廠製PT908型口徑9mm之制式半
    自動手槍1支（槍枝管制編號：0000000000，含彈匣1個）及
    口徑9mm制式子彈3顆後，未經許可，而無故將該槍、彈藏放
    在上開住處，或攜至其所有之車牌號碼7589-KH號自用小客
    車內藏放。嗣於95年8月20日凌晨4時40分許，甲○○在嘉義
    市○區○○路1段736號「第6街PUB」內，與郭原榔同桌飲酒
    後起爭執，甲○○基於傷害人身體之犯意，從停放在該PUB
    附近之上述7589-KH號汽車內，取出前述槍彈，旋在該PUB外
    ，朝郭原榔之左大腿射擊1發子彈後逃逸，致郭原榔受有左
    側股骨開放性骨折之傷害（經檢察官偵查終結認非殺人未遂
    而為不起訴處分確定，傷害則未據告訴及起訴）。嗣於95年
    8月22日下午4時許，甲○○將上情告知其妻舅乙○○，乙○
    ○竟意圖隱避甲○○上述犯行，基於頂替之犯意，於翌（23
    ）日晚上9時許，在嘉義市○○○路皇嘉飯店附近，向甲○
    ○取得前述手槍及2顆子彈後，旋前往嘉義市警察局第二分
    局偵查隊，向承辦警員鄭啟圖冒稱自己持槍傷人等情，並交
    出前述手槍（含彈匣1個）及2顆子彈（嗣均鑑驗擊發）。迄
    於95年10月12日，乙○○坦承係頂替犯罪，始悉上情。
二、案經嘉義市警察局第二分局報告、嘉義縣警察局及內政部警
    政署刑事警察局移送臺灣嘉義地方法院檢察署檢察官偵查起
    訴。
    理  由
一、上列犯罪事實，業經被告甲○○及乙○○坦白承認，核與證
    人郭原榔、乙○○之妻吳美娳等人之證述情節相符，並有通
    訊監察譯文1份、被告乙○○所使用之0000000000號行動電
    話自95年8月19日起至23日止之通聯紀錄及基地台位址1份、
    被告甲○○所使用之0000000000號行動電話於95年8月20日
    之通聯紀錄及基地台位址1份、財團法人天主教聖馬爾定醫
    院診斷證明書1紙、內政部警政署刑事警察局95年10月11日
    刑鑑字第0950130187號及第0000000000號槍彈鑑定書2份在
    卷可稽，以及前述巴西TAURUS廠製PT908型口徑9mm之制式半
    自動手槍1支（槍枝管制編號：0000000000，含彈匣1個）、
    口徑9mm制式子彈2顆（嗣均鑑驗擊發）及已擊發之彈頭1顆
    等物扣案可佐，足認被告2人之自白與事實相符，本案事證
    明確，被告2人犯行均堪認定，應予依法論科。
二、
  (一)核被告甲○○所為，係犯槍砲彈藥刀械管制條例第7條第4項
    之未經許可寄藏手槍罪、同條例第12條第4項之未經許可寄
    藏子彈罪。被告甲○○持有手槍及子彈之行為，為寄藏行為
    之當然結果，均不另論罪。被告甲○○同時寄藏槍枝及子彈
    行為，係屬一行為觸犯數罪名之想像競合犯，應依刑法第55
    條規定，從一重之寄藏手槍罪論處。被告甲○○前有事實欄
    所載犯罪科刑之執行紀錄，有臺灣高等法院被告前案紀錄表
    附卷可查，其受徒刑之執行完畢，5年以內故意再犯有期徒
    刑以上之罪，為累犯，應依刑法第47條第1項規定加重其刑
    。
  (二)核被告乙○○所為，係犯刑法第164條第2項之頂替罪。被告
    乙○○係甲○○之妻舅而為三親等之姻親，有戶籍資料查詢
    單2紙可稽，被告乙○○意圖隱避甲○○之犯罪，使其不受
    刑事追訴暨處罰，乃圖利甲○○而犯頂替罪，應依刑法第16
    7條規定減輕其刑。
三、爰審酌被告甲○○前有多次槍砲前科，在執行完畢後仍不知
    警悟，再犯本案持有制式槍枝、子彈罪刑，且持槍傷人，復
    央他人頂替犯行，足見並無悔意，惡性甚重；被告乙○○頂
    替甲○○持有制式手槍、子彈犯行，使甲○○得以隱避，增
    加檢警機關追查真正犯罪行為人之困難，並助長犯罪，惡性
    非輕；惟其等犯罪後於本院審理時坦承犯行，態度尚佳等一
    切情狀，分別量處如主文所示之刑，並就被告甲○○罰金易
    服勞役、被告乙○○有期徒刑易科罰金部分，各諭知易刑之
    折算標準。扣案具殺傷力之巴西TAURUS廠製PT908型口徑9mm
    之制式半自動手槍1支（槍枝管制編號：0000000000，含彈
    匣1個）為違禁物，應依刑法第38條第1項第1款規定沒收。
    至於原扣案口徑9mm制式子彈2顆，於鑑驗時業均試射擊發，
    皆已不具殺傷力，失其違禁物之性質，均不予宣告沒收。
據上論結，應依刑事訴訟法第299條第1項前段，槍砲彈藥刀械管
制條例第7條第4項、第12條第4項，刑法第11條前段、第164條第
2項、第1項、第167條、第55條、第47條第1項、第41條第1項前
段、第42條第3項前段、第38條第1項第1款，刑法施行法第1條之
1第1項、第2項前段，判決如主文。
本案經檢察官邱美英到庭執行職務
中　　華　　民　　國　　96　　年　　3 　　月　　30　　日
                  刑事第四庭審判長法　官  蔡憲德
                                  法  官  吳育霖
                                  法  官  鄧晴馨
上列正本證明與原本無異。
如不服本判決，應於判決送達後10日內向本院提出上訴狀（應附
繕本）。告訴人或被害人如對於本判決不服者，應具備理由請求
檢察官上訴，其上訴期間之計算係以檢察官收受判決正本之日期
為準。
中　　華　　民　　國　　96　　年　　3 　　月　　30　　日
                                  書記官  黃子祝
附錄本案論罪科刑法條：
槍砲彈藥刀械管制條例第7條第4項
未經許可，持有、寄藏或意圖販賣而陳列第1項所列槍砲、彈藥
者，處5年以上有期徒刑，併科新台幣1千萬元以下罰金。
槍砲彈藥刀械管制條例第12條第4項
未經許可，持有、寄藏或意圖販賣而陳列子彈者，處5年以下有
期徒刑，併科新台幣300萬元以下罰金。
刑法第164條
藏匿犯人或依法逮捕拘禁之脫逃人或使之隱避者，處2年以下有
期徒刑、拘役或500元以下罰金。
意圖犯前項之罪而頂替者，亦同。
